【裁判字號】    97,簡上,638
【裁判日期】    970812
【裁判案由】    傷害
【裁判全文】
臺灣高雄地方法院刑事判決             97年度簡上字第638號
上  訴  人
即  被  告  乙○○
上列上訴人即被告因傷害案件，不服本院高雄簡易庭民國97年6
月3 日97年度審簡字第1712號所為第一審判決（檢察官聲請簡易
判決處刑案號：97年度偵字第5463號），提起上訴，本院第二審
合議庭判決如下：
    主  文
上訴駁回。
    事實及理由
壹、證據能力方面
  一按被告以外之人於審判外之言詞或書面陳述，除法律有規定
    者外，不得作為證據；被告以外之人，於偵查中向檢察官所
    為之陳述，除顯有不可信之情況者外，得為證據；被告以外
    之人於審判外之陳述雖不符刑事訴訟法第159 條之1 至之4
    等4 條之規定，而經當事人於審判程序同意作為證據，法院
    審酌該言詞陳述或書面陳述作成時之情況，認為適當者，亦
    得為證據，刑事訴訟法第159 條第1 項、第159 條之1 第2
    項及第159 條之5 第1 項規定分別定有明文。
  二查本件檢察官聲請簡易判決處刑書所載犯罪事實之各項證據
    方法，即告訴人即被害人甲○○於警詢時之證述、告訴人甲
    ○○之診斷證明書等，被告及檢察官均當庭表示沒有意見及
    同意列入證據方法（見本院簡上卷第17至18頁），是本院審
    酌前開書面或言詞陳述，其作成過程並無不適當之情形，認
    為以之作為本案之證據亦屬適當，依刑事訴訟法第159 條之
    5 規定，自得作為證據。又證人即被害人甲○○於檢察官偵
    訊時之證述，均係在檢察官前所作成，並均有具結擔保其陳
    述之正確性，並無何顯不可信之情況，依刑事訴訟法第159
    條之1 第2 項規定，自得作為證據。
貳、實體方面
  一本案經本院審理結果，認原審判決之認事用法及量刑均無不
    當，應予維持，並引用原審判決書（含聲請簡易判決處刑書
    ）記載之事實、證據及理由（如附件）。
  二上訴人即被告之上訴意旨略以：伊僅有推告訴人一下，並無
    毆打告訴人，故告訴人不應有診斷證明書所載之傷勢云云，
    經查：
  (一)訊據上訴人即被告乙○○固坦承伊於案發當天，確有以手推
    告訴人甲○○一下，惟辯稱伊並無毆打甲○○云云。惟被告
    於民國97年1 月20當天，因修繕房屋噪音問題與告訴人甲○
    ○發生爭執，因而基於傷害之犯意，徒手毆打甲○○之犯罪
    事實，業據證人即被害人甲○○於警詢中指訴綦詳，且於檢
    察官偵訊及本院審理時亦均具結指證不移，又告訴人甲○○
    因此受有右胸挫傷之傷害之事實，復有告訴人甲○○之國軍
    左營總醫院附設民眾診療服務處診斷證明書1 紙在卷可稽（
    見偵卷第7 頁），依上開診斷證明書所記載之傷勢為右胸挫
    傷，與前揭告訴人甲○○於警詢中證述遭被告毆打右胸及被
    告於警詢中供述以右手推告訴人右胸之情節（見偵卷第3 、
    6 頁）互核亦屬相符，足認告訴人上開傷勢確為被告所造成
    ，是被告乙○○所辯上揭情詞，應屬無事後卸責之詞，並無
    可採。本件事證明確，被告犯行堪以認定。
  (二)核被告所為，係犯刑法第277 第1 項之普通傷害罪。原審審
    酌被告僅因細故與告訴人甲○○發生爭執，即徒手毆打告訴
    人，致告訴人受有如聲請簡易判決處刑書所載之傷害，不知
    以和平理性之方式解決爭議，所為實有不該，且迄未與告訴
    人達成和解，惟考量其犯後坦承動手推告訴人右胸，態度尚
    可，未有其他犯罪暴力犯罪前科，亦有臺灣高等法院被告前
    案紀錄表可憑，及其犯罪之手段、動機、目的、所受教育程
    度、從事之職業、家庭經濟狀況等其他一切情狀，依刑法第
    277 條第1 項、第41條第1 項前段，刑法施行法第1 條之1
    ，量處被告拘役20日，並諭知以新臺幣1,000 元折算1 日為
    易科罰金之折算標準，認事用法均稱妥適，量刑亦無裁量逾
    越或濫用之情事，是被告提起上訴，請求撤銷原判決，為無
    理由，均應予駁回。另本院於審理時，被告及告訴人雙方均
    表示無法達成和解，本院審酌被告之犯罪情節、告訴人所受
    傷害，認不宜宣告緩刑，併此敘明。
據上論斷，應依刑事訴訟法第455 條之1 第1 項、第3 項、第36
8條 、第373 條，判決如主文。
本案經檢察官林妙蓁到庭執行職務。
中    華    民    國    97    年    8     月    12    日
                  刑事第二庭  審判長法  官  簡志瑩
                                    法  官  呂明燕
                                    法  官  曾子珍
以上正本證明與原本無異。
不得上訴。
中    華    民    國    97    年    8     月    12    日
                                    書記官  王翌翔
附錄本案論罪科刑法條全文：
中華民國刑法第277條第1項
傷害人之身體或健康者，處3年以下有期徒刑、拘役或1千元以下
罰金。
附件：原審判決書及檢察官聲請簡易判決處刑書


司法院資訊處製作；財團法人民間司法改革基金會備份。
